臺灣新北地方法院民事裁定
111年度訴字第2354號

原      告  紀仁和  

被      告  金科電子股份有限公司

            林錦榮  
上列原告與被告金科電子股份有限公司、林錦榮間請求確認董事
關係不存在事件，本院裁定如下：
    主  文
原告應於本裁定送達之日起5日內，補繳第一審裁判費新台幣(下
同)1萬6,335元，並提出民事起訴狀繕本及其附屬文件（包含原
告向本院所提出之「所有」證據資料影本）1份，逾期未補正，
即駁回原告之訴。
    理  由
一、按訴訟標的之價額，由法院核定。核定訴訟標的之價額，以
     起訴時之交易價額為準；無交易價額者，以原告就訴訟標
    的 所有之利益為準；訴訟標的之價額不能核定者，以民事
    訴訟法第466條所定不得上訴第三審之最高利益額數加十分
    之一定之，民事訴訟法第77條之1第1項、第2項、第77條之1
    2分別定有明文。次按書狀及其附屬文件，除提出於法院者
    外，應按應受送達之他造人數，提出繕本或影本，民事訴訟
    法第119條第1項亦定有明文。又董事身分係基於與所屬法人
    間之委任關係所生，委任契約於民法體例上規定於債編，委
    任關係存否，涉及委任人得否請求受任人提供勞務及處理事
    務、委任人與受任人間之權利義務關係，及契約義務違反之
    損害賠償責任（民法第528條至第552條、公司法第23條第1
    項規定參照），乃至公司董事應否與公司連帶對第三人負損
    害賠償責任（公司法第23條第2項規定），均屬財產權性質
    之權利義務內涵，顯與對於親屬關係及身分上之權利有所主
    張者有間，故確認董事委任關係存否之訴，自屬因財產權起
    訴，其訴訟標的價額應以原告如獲勝訴判決，所得受之客觀
    上利益定之（最高法院104年度台抗字第715號、97年度台抗
    字第820號裁定意旨參照）。
二、經查，本件原告起訴請求確認其與金科電子股份有限公司(
    下稱金科公司)間董事關係不存在。揆諸上開說明，其訴訟
    標的非屬親屬關係及身分上之權利有所主張，核屬財產權涉
    訟，惟就原告所提訴訟資料，無法衡量原告倘獲勝訴判決所
    得受之客觀利益，是本件訴訟標的價額即屬不能核定，應依
    民事訴訟法第77條之12規定，以民事訴訟法第466條所定不
    得上訴第三審之最高利益額數加1/10定之，而現不得上訴第
    三審之最高利益額數為150萬元，加計1/10為165萬元。準此
    ，本件訴訟標的價額應核定為165萬元，應徵第一審裁判費1
    萬7,335元。扣除被告已繳納裁判費1,000元，尚應補繳裁判
    費1萬6,335元(計算式：17,335元－1,000元＝16,335元)。另
    原告提出之民事起訴狀未依被告人數提出民事起訴狀繕本及
    其附屬文件，致本院無法合法送達，起訴不合法定程式，應
    予補正。茲依民事訴訟法第249條第1項但書之規定，限原告
    於收受本裁定送達5日內補正如主文所示之事項，逾期未補
    正，即駁回其訴，特此裁定。
中　　華　　民　　國　　111 　年　　9 　　月　　28　　日
                  民事第七庭    法　官　王婉如
以上正本係照原本作成。
如不服本裁定關於訴訟標的價額之核定，得於收受裁定正本後10
日內向本院提出抗告狀，並繳納抗告裁判費新臺幣1,000元整。
中　　華　　民　　國　　111 　年　　9 　　月　　29　　日
                                書記官  鄔琬誼